臺灣新竹地方法院民事裁定
110年度監宣字第83號
聲  請  人  林宛萲  


相  對  人  曾錦梅  


上列當事人間聲請許可受監護宣告人協議繼承不動產事件，本院
裁定如下：
    主      文
准聲請人代理相對人就所繼承被繼承人曾劉不蝶如附件所示之不
動產，按附件所示遺產分割協議書之分割方法，與曾劉不蝶之全
體繼承人為協議分割處分。
聲請程序費用新台幣壹仟元由聲請人負擔。
　　理    由
一、聲請意旨略以：聲請人為相對人之女，相對人前經本院108
    年度監宣字第208號裁定為受監護宣告之人，並由聲請人任
    其監護人，因相對人母親曾劉不蝶於民國109年5月15日死亡
    ，遺有附件所示財產，今為辦理協議繼承相關事宜，爰聲請
    許可由聲請人協議繼承不動產及相關事宜等語。
二、按監護開始時，監護人對於受監護人之財產，應依規定會同
    遺囑指定、當地直轄市、縣（市）政府指派或法院指定之人
    ，於2個月內開具財產清冊，並陳報法院；而於前開財產清
    冊開具完成並陳報法院前，監護人對於受監護人之財產，僅
    得為管理上必要之行為，民法第1099條第1項及第1099條之1
    分別定有明文。次按監護人於監護權限內，為受監護人之法
    定代理人。監護人對於受監護人之財產，非為受監護人之利
    益，不得使用、代為或同意處分；監護人代理受監護人購置
    或處分不動產，非經法院許可，不生效力，同法第1098條第
    1項、第1101條第1項、第2項第1款亦有明文。又依同法第11
    13條，前揭規定於成年人之監護準用之。
三、經查：
（一）相對人前經本院以108年度監宣字第208號裁定宣告為受監
      護宣告之人，選定聲請人為其監護人，並指定相對人之子
      林冠緯為會同開具財產清冊之人確定在案，聲請人業已會
      同關係人林冠緯開具相對人之財產清冊等情，業經本院依
      職權調取上開監護宣告卷宗核閱無誤。又分割所繼承遺產
      中之不動產仍屬處分不動產之行為，依前揭規定，聲請人
      為相對人之監護人，為其處分所繼承之被繼承人曾劉不蝶
      系爭遺產，自應聲請本院許可。
（二）聲請人主張被繼承人曾劉不蝶於109年5月15日死亡，遺有
      如附件所示之遺產（除附件所示遺產外，尚有苗栗縣○○市
      ○○段0000地號土地、苗栗縣○○市○○里0鄰○○路○段00巷00號
      房屋，未在本件協議分割範圍），由被繼承人之長女即相
      對人曾錦梅、次女曾秀美、次子曾明漢及長子曾明來之子
      女曾偉彥、曾心怡共同繼承等情，業據其提出被繼承人之
      除戶謄本、繼承系統表、全體繼承人之戶籍謄本及財政部
      中區國稅局遺產稅免稅證明書等件為證（見本院卷第11至
      43頁），堪信為真。本院審酌如附件遺產分割協議書所示
      之分割方案，就被繼承人所遺財產，除苗栗縣○○市○○段00
      00地號土地、苗栗縣○○市○○里0鄰○○路○段00巷00號房屋未
      於本次協議外，其餘與他人共有之土地皆由關係人曾明漢
      單獨取得（核定價值為新臺幣25萬5942元），相對人則分
      得被繼承人所遺存款之3分之1即36萬0273元，客觀上已保
      障相對人之權益。從而，聲請人聲請許可代理相對人就其
      所繼承被繼承人曾劉不蝶之遺產，依附件遺產分割協議書
      所示之分割方法，與其他繼承人為協議分割處分，核無不
      合，應予准許。
（三）另被繼承人曾劉不蝶所遺苗栗縣○○市○○段0000地號土地及
      苗栗縣○○市○○里0鄰○○路○段00巷00號房屋未在本件協議分
      割範圍，將來聲請人若欲代理相對人與其他繼承人就上開
      遺產分割，依前開民法第1113條準用同法第1101條第1項
      、第2項第1款規定，仍應基於相對人之利益，並聲請本院
      許可，併此敘明。　　　　　　
四、依家事事件法第164條第2項，裁定如主文。
中　　華　　民　　國　　110 　年　　4 　　月　　13　　日
                  家事法庭法  官  楊蕙芬
以上正本係照原本作成。
如對本裁定抗告，須於裁定送達後十日之不變期間內，向本院提
出抗告狀，並繳納抗告費新臺幣1千元。
中　　華　　民　　國　　110 　年　　4 　　月　　13　　日
                          書記官  徐佩鈴